【裁判字號】    99,上訴,665
【裁判日期】    990531
【裁判案由】    違反毒品危害防制條例
【裁判全文】
臺灣高等法院臺中分院刑事判決         99年度上訴字第665號
上  訴  人
即  被  告  甲○○
上列上訴人因違反毒品危害防制條例案件，不服臺灣彰化地方法
院98年度訴字第1992號中華民國99年2月12日第一審判決（起訴
案號：臺灣彰化地方法院檢察署98年度毒偵字第2417號），提起
上訴，本院判決如下：
    主  文
上訴駁回。
    理  由
一、依刑事訴訟法第350條、第361條、第362條、第367條規定，
    不服地方法院之第一審判決而上訴者，須提出上訴書狀，並
    應敘明具體理由，為上訴必備之程式；其所提出之書狀未敘
    述上訴理由，或僅曾以言詞陳述上訴理由者，均應於上述期
    間屆滿後20日內補提理由書於第一審法院。第一審法院經形
    式審查，認逾期未補提上訴理由者，應定期間先命補正；逾
    期未補正者，為上訴不合法律上之程式，應以裁定駁回。倘
    已提出上訴理由，但所提非屬具體理由者，則由第二審法院
    以上訴不合法律上之程式，判決駁回。而所謂「具體理由」
    ，必係依據卷內既有訴訟資料或提出新事證，指摘或表明第
    一審判決有何採證認事、用法或量刑等足以影響判決本旨之
    不當或違法，而構成應予撤銷之具體事由，始克當之（例如
    ：依憑證據法則具體指出所採證據何以不具證據能力，或依
    憑卷證資料，明確指出所為證據證明力之判斷如何違背經驗
    、論理法則）；倘僅泛言原判決認定事實錯誤、違背法令、
    量刑失之過重過輕微，而未依上揭意旨指出具體事由，或形
    式上雖已指出具體事由，然該事由縱使屬實，亦不足以認為
    原判決有何不當或違法者（例如：對不具有調查必要性之證
    據，法院未依聲請調查亦未說明理由，或援用證據不當，但
    除去該證據仍應為同一事實之認定），皆難謂係具體理由，
    俾與第二審上訴制度旨在請求第二審法院撤銷、變更第一審
    不當或違法之判決，以實現個案救濟之立法目的相契合，並
    節制濫行上訴（最高法院97年度台上字第892 號判決參照）
    。又第二審法院認為上訴書狀未敘述理由，依刑事訴訟法第
    367 條但書規定，始應定期間命其補正。如認上訴書狀已敘
    述理由，但其理由非屬具體，其所為上訴，即不符上訴之法
    定要件，自得逕行判決駁回，無定期命補正問題（最高法院
    97年度台上字第3599號判決參照）。
二、經查：本件上訴人即被告（下稱被告）甲○○於前案強制戒
    治執行完畢釋放後5年內，仍不知悔改，基於施用第一級毒
    品海洛因、第二級毒品甲基安非他命之犯意，於98年9月8日
    18時許，在彰化縣大村鄉○○路旁，以將第一級毒品海洛因
    粉末及第二級毒品甲基安非他命混合後，置於玻璃球內以火
    燒烤吸食煙霧之方式，同時施用第一級毒品海洛因及第二級
    毒品甲基安非他命一次。嗣因其為警方毒品列管人口，為警
    定期通知其於98年9月10日19時35分許（起訴書誤載為98年
    9月10日20時26分），至彰化縣警察局員林分局大村分駐所
    採集尿液檢體送檢驗，檢驗結果呈嗎啡、可待因、甲基安非
    他命及安非他命陽性反應等情，業經被告於原審審理時自承
    不諱，並有列管毒品人口尿液檢體採集送驗紀錄表、尿液代
    號與真實姓名對照認證單、詮昕科技股份有限公司98年9月
    25日濫用藥物尿液檢驗報告（報告編號00000000號）各一紙
    在卷可稽（各見偵卷第6至8頁），被告之自白既有上開證據
    足資補強，堪信為真實。經原審審酌卷內事證後，援用起訴
    書所載，並審酌被告前有違反麻醉藥品管理條例、槍砲彈藥
    刀械管制條例及施用第一、二級毒品、竊盜等案件經法院判
    處罪刑之刑事犯罪紀錄，上開案件經法院裁定合併定其應執
    行之刑為有期徒刑8年6月確定，嗣經送監執行，於94年5月
    16日因縮短刑期假釋出監付保護管束，甫於95年9月18日因
    縮刑期滿未經撤銷假釋，而執行完畢；另因施用第二級毒品
    案件，經臺灣彰化地方法院以95年度毒聲字第690號裁定送
    觀察、勒戒後，認有繼續施用毒品之傾向，再經同院以96年
    度毒聲字第320號裁定送強制戒治，於97年3月21日執行完畢
    ，並經臺灣彰化地方法院檢察署檢察官以97年度戒毒偵字第
    245、246、247、248號為不起訴處分確定，詎於前開強制戒
    治執行完畢釋放後五年內，仍不知悔改，復再犯本案，有臺
    灣臺中地方法院檢察署刑案資料查註紀錄表、臺灣高等法院
    被告前案紀錄表附卷可稽，堪認被告素行不佳且屢有施用毒
    品之不良紀錄，仍不知悛悔警惕，未能從中記取教訓戒斷毒
    品，深切體認毒品危害己身健康，屢蹈前愆，仍趁隙為本案
    之同時施用第一級毒品及第二級毒品之犯行，足見被告自制
    能力至為薄弱，實有令其接受相當期間監禁教化之必要，以
    促其及早矯正吸毒惡習，再兼衡酌被告施用毒品固戕害個人
    健康至鉅，然就他人權益之侵害仍屬有限，及其犯後均坦承
    犯行之犯罪後態度，暨其犯罪之動機、目的、手段等一切情
    狀，就其同時施用第一級毒品及第二級毒品，從一重論以施
    用第一級毒品罪，累犯，處有期徒刑1年。從形式上觀察，
    原判決並無認定事實錯誤、量刑瑕疵或違背法令之情形。被
    告上訴理由略以：被告就本案施用毒品於警詢、偵查及原審
    均自白坦承不諱，犯後態度應屬良好，然涉犯施用毒品罪，
    理當協助被告遠離毒品及戒除毒癮，如過度監禁之結果，徒
    耗國家資源；原審量刑過重，顯係徒耗國家司法資源，為此
    請求鈞院賜予減輕其刑云云，惟按量刑輕重係屬事實審法院
    得依職權自由裁量之事項，茍已斟酌刑法第57條各款所列情
    狀而未逾法定刑度，即不得遽指為違法。經查，被告對原審
    判決採用證據、認定事實等節均無意見，而原審判決援用起
    訴書所載，並審酌被告本案係同時施用第一級毒品及第二級
    毒品、其毒品前科素行及被告自白犯罪等一切情狀，而量處
    罪刑，顯已注意適用刑法第57條之規定，原審所處之刑並無
    過重情形。被告之上訴理由，並未依法指摘或表明第一審判
    決有何採證認事、用法或量刑等足以影響判決本旨之不當或
    違法，而構成應予撤銷之具體事由，是被告既未依據卷內既
    有訴訟資料或提出新事證，具體指摘或表明原判決關於認定
    事實、適用法律或量刑有何足以影響判決本旨而構成應予撤
    銷之違法或不當之具體事由。揆諸首揭說明，難認其已具體
    表明上訴理由，其上訴顯不合於法定要件，爰不經言詞辯論
    逕予駁回。
三、據上論斷，應依刑事訴訟法第367條前段、第372條，判決如
    主文。
中    華    民    國    99    年    5     月    31    日
            刑事第七庭    審判長法  官  林  榮  龍
                                法  官  李  秋  娟
                                法  官  張  惠  立
上列正本證明與原本無異。
如不服本判決應於收受送達後十日內向本院提出上訴書狀，其未
敘述上訴理由者，並得於提起上訴後十日內向本院補提理由書 (
均須按他造當事人之人數附繕本)「切勿逕送上級法院」。
                                書記官  陳  慈  傳
中    華    民    國    99    年    5     月    31    日

司法院資訊處製作；財團法人民間司法改革基金會備份。
